臺灣高等法院臺中分院刑事裁定　　　　　　　　九十四年度交抗字第二八二號
　　抗　告　人
　　即移送機關　交通部公路總局台中區監理所彰化監理站
　　法定代理人　乙○○
　　代　理　人　丙○○
　　抗　告　人
　　即受處分人　甲○○
右列抗告人，因受處分人違反道路交通管理處罰條例案件，不服臺灣彰化地方法院，
中華民國九十四年三月三十一日裁定（九十四年交聲字第五０號），提起抗告，本院
裁定如左：
    主      文
原裁定撤銷。
異議駁回。
    理      由
一、移送機關抗告意旨略以：受處分人甲○○之違規事實明確，移送機關裁罰金額亦
    未失當，原裁定改裁處之金額新台幣二百元顯有不當，為此提起抗告。受處分人
    異議及抗告意旨略以：伊當時係在綠燈等待左轉燈指示，並無妨礙其他車輛通行
    ，且依交通安全規則第九十八條第五款規定，若要路口淨空，何要有左轉指示燈
    ，而行人穿越道這邊是紅燈，是禁止通行，況且後面有車通行，受處分人只是讓
    交通更順暢，亦未超越來方車道，何來違規，為此請求撤銷原處分，並請求免罰
    等語。
二、按汽車駕駛人，駕駛汽車有行至有號誌之交岔路口，遇有前行或轉彎之車道交通
    擁塞而逕行駛入交岔路口內，致號誌轉換後仍未能通過，妨礙其他車輛通行者，
    處二百元以上四百元以下罰鍰，道路交通管理處罰條例第五十八條第一項第三款
    ，定有明文。
三、本院經查，受處分人即抗告人甲○○，不否認有於民國九十三年十二月十三日十
    時四十分許，駕駛車號ＲＪ－二五二○號自小客車，沿彰化縣埤頭鄉○○路由北
    往南方向行駛，於欲左轉斗苑路時為警舉發違規之事實，伊雖辯稱：當時在等待
    左轉燈指示，並無妨礙其他車輛之通行云云。惟查，系爭違規地點係一設置有三
    時向號誌之十字路口，左轉車輛需於車輛停止線前等待左轉指示燈亮起始得通行
    ，受處分人當時雖係依規定等待左轉指示燈無訛，惟伊車輛停等位置已超越車輛
    停止線，進而佔用行人穿越道等情，有彰化縣警察局北斗分局九十三年十二月三
    十日北警交字第○九三○○二三九七四號函附卷可憑，受處分人違規行為，應堪
    認定。況且，縱當時情形確實不影響同向後方同車道車輛之通行，但同向後方其
    他車道車輛，將因該車道後方車輛不欲左轉而改直行時，明顯受判斷之影響，且
    對向之車道，內側如未有車輛時，將因受處分人停車超過行人穿越道，影響對向
    車道車輛行車之判斷，均屬可能，換言之，受處分人如停於停止線前，路口保持
    淨空，對向及同向其他車輛駕駛之判斷，將可受保障，各方向之行車安全即無虞
    甚顯，是橫向之行人，雖係紅燈，無從合法穿越，但行車之安全有可能受影響，
    難謂無發生交通事故危險之可能，自不得以伊主觀無妨礙其他車輛通行為由，而
    卸免其行政責任，則受處分人上開所辯，尚無足採，原處分機關援引首開規定，
    逕為裁處新台幣九百元，自無不合，原審認定受處分人違規明確之理由，雖未盡
    相同，但結果並無不同，抗告人並未提出客觀事證，足以證明當時情況，不影響
    其他各方向行車者之判斷，猶執陳詞否認有上開違規情事，自難採取，其之抗告
    ，核為無理由，惟原裁定卻誤解上開法條規定之數額係新台幣，因而認定「原處
    分機關卻裁處異議人罰鍰九百元，其處分已然違法，從而，本件異議雖無理由，
    但原處分係違法，自仍應予撤銷，並由本院另為如主文所示之諭知」，顯有違誤
    ，移送機關執此提摘原裁定不當，核為有理由，自應由本院撤銷原裁定。又本案
    事證，依上所述，已甚明確，受處分人之違規情節明確，本院自應依法駁回受處
    分人之聲明異議，爰裁定如主文。
據上論斷，應依道路交通案件處理辦法第二十六條，刑事訴訟法第四百十三條，裁定
如主文。
中      華      民      國      九十四  年      五      月      二十四  日
                                臺灣高等法院臺中分院刑事第一庭
                                      審判長法  官　陳　紀  綱
                                            法  官　陳　登　源
                                            法　官  蔡　聰　明
右正本證明與原本無異。
不得抗告。
                                            書記官　郭  振　祥
中      華      民      國      九十四  年      五      月      二十五  日
                                                                        Ａ
